ACORDAO-COMPLETO-2556222

ACÓRDÃO DE RELAÇÃO

ACÓRDÃO DE RELAÇÃO 7192/2022 ATA 35/2022 - PRIMEIRA CÂMARA

Acórdão 7192/2022-TCU-Primeira Câmara
	Os Ministros do Tribunal de Contas da União, reunidos em sessão da Primeira Câmara, ACORDAM, por unanimidade, com fundamento no art. 26 da Lei 8.443/1992 c/c o art. 217 RITCU, em autorizar o parcelamento do débito abaixo especificado em 12 (doze) parcelas mensais e consecutivas, nos termos dos pareceres uniformes emitidos nos autos:
1. Processo TC-Processo 008.662/2021-5 (TOMADA DE CONTAS ESPECIAL) 
	1.1. Responsável: Nilson José Rodrigues (XXX.814.945-XX) 
	1.2. Órgão: Prefeitura Municipal de Correntina/BA
	1.3. Relator: Ministro Benjamin Zymler
	1.4. Representante do Ministério Público: Procurador Júlio Marcelo de Oliveira
	1.5. Unidade técnica: Secretaria de Controle Externo de Tomada de Contas Especial (SecexTCE) 
	1.6. Representação legal: não há
	1.7. Determinações/Recomendações/Orientações:
	1.7.1. autorizar, nos termos do art. 26 da Lei 8.443/1992, o recolhimento em 12 (doze) parcelas mensais consecutivas das quantias a seguir especificadas, atualizadas monetariamente a partir das datas de ocorrência até o prazo abaixo fixado, aos cofres do Fundo Nacional de Desenvolvimento da Educação (FNDE) :
Débitos relacionados à irregularidade "ausência de nexo de causalidade":
	Data de ocorrência
	Valor histórico (R$) 
	Identificador

	13/9/2005
	20.000,00
	D89

	23/9/2005
	1.218,00
	D90

	26/9/2005
	1.000,00
	D91

	29/9/2005
	4.500,00
	D92

	30/9/2005
	1.000,00
	C1

	30/9/2005
	20.000,00
	C2

	30/9/2005
	4.500,00
	C3

	4/10/2005
	35.000,00
	D93

	10/10/2005
	1.218,00
	D94

	17/10/2005
	5.000,00
	D95

	21/10/2005
	35.000,00
	C4

	21/10/2005
	5.000,00
	C5

	24/10/2005
	10.000,00
	D96

	1/11/2005
	30.000,00
	D97

	10/11/2005
	225,00
	D98

	1/12/2005
	10.000,00
	C6

	1/12/2005
	26.683,42
	D99

	1/12/2005
	30.000,00
	C7

	21/12/2005
	9.000,00
	C8

	22/12/2005
	222,50
	D100

	26/12/2005
	500,00
	C9

	29/12/2005
	2.000,00
	C10

Débitos relacionados à irregularidade "não aplicação de recursos no mercado financeiro":
	Data de ocorrência
	Valor histórico (R$) 

	28/2/2005
	9,53

	11/3/2005
	5,63

	28/3/2005
	3,81

	12/4/2005
	2,98

	2/5/2005
	1,56

	17/5/2005
	1,35

	10/6/2005
	0,28

	24/6/2005
	3,98

	27/6/2005
	38,17

	29/6/2005
	42,49

	20/7/2005
	73,23

	22/7/2005
	7,00

	25/7/2005
	3,57

	26/7/2005
	3,51

	27/7/2005
	3,34

	28/7/2005
	3,04

	1/8/2005
	6,05

	2/8/2005
	2,77

	4/8/2005
	5,04

	5/8/2005
	2,28

	9/8/2005
	23,05

	10/8/2005
	11,62

	11/8/2005
	11,33

	12/8/2005
	10,63

	15/8/2005
	11,19

	16/8/2005
	10,97

	22/8/2005
	43,67

	23/8/2005
	9,77

	25/8/2005
	18,21

	29/8/2005
	17,93

	30/8/2005
	9,17

	31/8/2005
	8,90

	1/9/2005
	8,46

	2/9/2005
	8,56

	5/9/2005
	18,39

	12/9/2005
	72,51

	13/9/2005
	17,10

	16/9/2005
	23,58

	22/9/2005
	30,66

	23/9/2005
	7,59

	26/9/2005
	7,10

	27/9/2005
	6,43

	28/9/2005
	6,25

	29/9/2005
	6,12

	30/9/2005
	2,94

	3/10/2005
	27,26

	4/10/2005
	38,90

	10/10/2005
	37,70

	17/10/2005
	34,69

	18/10/2005
	6,55

	19/10/2005
	6,14

	21/10/2005
	11,92

	24/10/2005
	23,22

	1/11/2005
	106,45

	4/11/2005
	5,28

	7/11/2005
	2,42

	10/11/2005
	5,17

	11/11/2005
	1,64

	17/11/2005
	4,57

	18/11/2005
	1,62

	21/11/2005
	1,48

	30/11/2005
	9,57

	1/12/2005
	0,31

	2/12/2005
	6,06

	5/12/2005
	5,30

	6/12/2005
	5,20

	15/12/2005
	34,45

	16/12/2005
	4,70

	21/12/2005
	14,11

	22/12/2005
	0,38

	26/12/2005
	0,05

	29/12/2005
	0,51

	31/12/2005
	0,01

	1.7.2. fixar o vencimento da primeira parcela em 15 (quinze) dias a contar do recebimento da notificação e o das demais a cada 30 (trinta) dias, incidindo, sobre cada uma, os encargos legais devidos;
	1.7.3. alertar o responsável de que:
	1.7.3.1. a falta de comprovação do recolhimento de qualquer parcela implicará o vencimento antecipado do saldo devedor, nos termos do art. 26, parágrafo único, e 59, da Lei 8.443/1992 c/c o art. 217, § 2º, do RITCU;  
	1.7.3.2. a liquidação tempestiva do débito parcelado atualizado monetariamente, sem a incidência de juros moratórios a partir da data de autorização do parcelamento, apenas saneará o processo se o TCU vier a reconhecer a boa-fé do responsável, no subsequente julgamento definitivo do feito, além da inexistência de outras irregularidades nas contas; 
	1.7.3.3. o processo será submetido à apreciação de mérito pelo Tribunal após a conclusão do pagamento ora autorizado ou em caso interrupção no recolhimento das parcelas; e
	1.7.4. determinar o sobrestamento do julgamento do presente processo até o pagamento da última parcela da dívida ou até o eventual vencimento antecipado do saldo devedor, diante da interrupção do aludido pagamento.

Primeira Câmara

Prefeitura Municipal de Correntina/BA

Nilson José Rodrigues (XXX.814.945-XX)

BENJAMIN ZYMLER

não há

Procurador Júlio Marcelo de Oliveira

TOMADA DE CONTAS ESPECIAL (TCE)

Secretaria de Controle Externo de Tomada de Contas Especial (SecexTCE)